# 游戏企业收入按照生命周期摊销，在确认递延收入时是否需要计提增值税？

提问人：Yrs1166 时间：2016-12-05 15:14:33
如题，游戏企业收入需要按照生命周期摊销，在确认递延收入时，是否需要计提增值税？还是在最终确认收入时计提增值税？

回答人：chenyiwei
建议在确认预收账款（或递延收益）时，将未来确认收入时需计缴的销项税额预留出来，计入“其他流动负债”，到实际发生纳税义务时转入“应交税费——应交增值税（销项税额）”。递延收益（或预收账款）科目按不含税余额列示。

提问人：给河马刷牙 时间：2016-12-20 19:10:40
陈老师，咨询你一件事，根据注协 1 号文件发布内容，对于游戏行业审计“1.自营模式 （ 1 ）区分不同的盈利模式，识别收入相关风险报酬转移的标志 ①在道具消费模式下：一次性道具，在玩家使用该道具后确认收入；有限期道具，在玩家购买该道具时计入递延收益，并在该有限期内平均结转收入；对于永久性道具，在该道具剩余服务期内按直线法结转收入。以道具消费方式确定收入的前提，是网游企业的数据库对不同玩家的不同道具消费方式能够保留完整的记录。否则，网游企业应合理估计玩家生命周期和游戏生命周期，并在两者孰短期间按直线法结转收入。 ②在按游戏时间计费模式下，应在玩家购买的时长内按直线法结转收入。对于过期未消费的，应检查网游企业游戏产品相关游戏规则，在明确玩家在过期后无权退款的情况下，于到期日确认沉默账户收入。 ”
通过查阅上市公司年报或者IPO公司的招
股说明书，大部分都是分道具摊销，与注协基本一致。 那么请问：对于充值兑换成虚拟货币，然后再通过虚拟
货币购买道具的游戏行业，还需要这样按照道具摊销吗？ 不可以直接按照虚拟货币的消耗确认? 还需要进一步的核查吗

回答人：chenyiwei
一般做法仍需根据道具的使用来摊销，因为在玩家购买道具后，游戏运营商负有保证这些道具在游戏中正常使用的后续合同义务。